臺灣板橋地方法院刑事判決　　　　　　　　　　　　九十一年度易字第二七三九號
　　公　訴　人　臺灣板橋地方法院檢察署檢察官
　　被　　　告　己○○
右列被告因竊盜等案件，經檢察官提起公訴〔九十一年度偵字第一七二八五號〕，暨
移請併案審理〔九十一年度偵第一八三七九號、九十一年度偵九第二三一四一號〕，
本院合議庭評決由受命法官獨任進行簡式審判程序，本院判決如左：
    主  文
己○○共同連續攜帶兇器竊盜，累犯，處有期徒刑壹年肆月，扣案Ｔ字板手壹支，沒
收；又共同意圖為自己不法之所有，以恐嚇使人將本人之物交付，未遂，累犯，處有
期徒刑伍月；應執行有期徒刑壹年陸月，扣案Ｔ字板手壹支，沒收。
    事  實
壹、己○○前於〔一〕民國〔下同〕八十六年間，因竊盜案件〔臺灣板橋地方法院檢
    察署八十六年度偵字第五六五八號〕，經本院判處有期徒刑陸月，緩刑參年，緩
    刑期內交付保護管束確定。嗣經撤銷緩刑確定。〔二〕八十七年間因詐欺案件〔
    臺灣士林地方法院檢察署八十七年度偵字第七六八六號〕，經臺灣士林地方法院
    判處有期徒刑伍月確定。〔三〕八十七年間，因竊盜案〔臺灣板橋地方法院檢察
    署八十七年度偵字第二三九三五號〕，經本院判處有期徒刑貳年陸月確定。〔四
    〕八十七年間，因違反毒品危害防制條例案件〔臺灣板橋地方法院檢察署八十七
    年偵字第二一三六三號〕，經本院判處有期徒刑柒月確定。〔五〕前述〔二〕、
    〔三〕、〔四〕所示徒刑，經定執行刑為有期徒刑參年貳月，確定後與前述〔一
    〕所示徒刑接續執行，嗣於八十九年十一月十六日，因縮短刑期假釋出監〔假釋
    縮刑期滿日為九十一年六月二日〕，在有期徒刑所餘刑期內，未經撤銷假釋，餘
    刑以已執行論。
貳、詎己○○仍未悛悔，復〔一〕於附表壹編號一、二所示時、地，夥同某姓名年籍
    不詳之成年男子，共同基於意圖為自己不法之所有之竊盜概括犯意聯絡，進入各
    該全家便利商店，由該名姓名年籍不詳之成年男子佯裝購物，己○○乘機進入店
    內行竊之方法，連續竊取現金新臺幣〔下同〕壹萬壹仟肆佰伍拾元、捌仟肆佰伍
    拾元得手〔詳如附表壹編號一、二〕。〔二〕己○○單獨延續右揭竊盜概括犯意
    ，於九十一年九月七日晚上七時許，在臺北市○○路○段十二巷內，持己有客觀
    上具危險性、足充兇器之Ｔ型扳手壹支，竊取甲○○所有之牌照號碼三Ｂ─０五
    八二號自小客車之車牌貳面得手。復於九十一年九月八日晚上十一時五十分許，
    在臺北縣新莊市○○路二六五號前，見丙○○駕駛其所有牌照號碼Ｕ二─八七二
    五號自小客車，下車提款未熄火之際，徒手竊取之，得手後，己○○夥同其胞兄
    戊○○〔業經審結〕及友人乙○○〔業經另案審結〕三人，另基於意圖為自己不
    法之所有之恐嚇取財之犯意聯絡，由己○○於同年九月九日凌晨二時許，以行動
    電話告知丙○○須交付伍萬元始願交還上開自小客車，丙○○聞訊後因畏懼其自
    小客車遭毀損或失而無法復得，遂與己○○約定於同年九月九日凌晨四時許，在
    臺北縣新莊市○○○路五十八號前，交款還車；嗣經丙○○報警，經警於上開約
    定交款取車地點埋伏，於同日凌晨四時許，由戊○○駕駛其所有牌照號碼ＢＸ─
    二六九九號自小客車，載己○○〔坐於駕駛座旁〕、乙○○〔坐於後座〕前來取
    款，尚未得財之際，為警當場查獲己○○、戊○○、乙○○三人，並扣得Ｔ字板
    手壹支、三Ｂ─０五八二號車牌貳面〔業據發交被害人甲○○認領保管〕、牌照
    號碼Ｕ二─八七二號自小客車壹輛暨該車鑰匙壹支〔業據發交被害人丙○○認領
    保管〕等物。〔三〕己○○延續前揭竊盜概括犯意，於於九十一年十二月二日上
    午八時四十分許，在臺北縣三重市○○路，竊取癸○○所有之牌照號碼ＦＩ─０
    七０五號自小客貨車得手。
參、案經臺北縣政府警察局新莊分局報請臺灣板橋地方法院檢察署檢察官偵查起訴，
    暨移請併案審理〔事實欄貳〔一〕、〔三〕部份〕。
    理  由
壹、右揭事實，業據被告己○○於本院審理時坦承不諱〔參見本院簡式審判程序筆錄
    〕，就事實欄貳〔一〕所示即附表壹編號一之犯行，並有告訴人子○○之指訴、
    證人曾力加之證述，及監視器翻拍照片捌幀附卷足稽〔參見九十一年度偵字第一
    八三七九號卷第三至四頁、第六至八頁、第三三至三四頁、第四六至四七頁、第
    五三至五五頁〕，就附表壹編號二所示犯行，有告訴人辛○○之指訴及監視器翻
    拍照片拾壹幀在卷足憑〔參見同上偵卷第五頁正、背面、第三三至三四頁、第四
    六至四七頁、第五六至五九頁〕；就事實欄貳〔二〕所示犯行，則有同案被告戊○○、乙○○於警詢及偵查中之自白，被害人丙○○、甲○○之指訴，暨扣案Ｔ
    字板手壹支，復有贓物認領保管單貳紙在卷足憑〔參見九十一年度偵字第一七二
    八五號警卷第四至六頁、第九及十一頁正、背面、第二十至二一頁，九十一年偵
    字第一七二八五號偵查卷第七至八頁〕；就事實欄貳〔三〕所示之犯行，復有被
    害人癸○○之指訴，暨贓物認領保管單足佐〔參見九十一年度偵字第二三一四一
    號影卷第十二頁、第十六頁〕，凡此情節，堪認被告自白情節，與事實相符，足
    為認定犯罪事實之依據。且查：
    一、按刑法牽連犯之成立，需具備二要件：即〔一〕行為人對於二行為具有使之
        牽連之意思。〔二〕其一罪與他罪間通常具有方法、結果或手段、目的之必
        然關係始克相當〔最高法院九十二年臺上字第二二０一號判例參照〕；據被
        告己○○供稱：「我是發現車主的公事包置於車上，裡面有其行動電話00
        00000000，故以我自身之行動電話0000000000通知車主
        匯款新臺幣伍萬元給我，我才要交還自小客車Ｕ二─八二七五。... 」、「
        我在車上發現電話，打電話給車主，... 」〔參見九十一年度偵字第一七二
        八五號警卷第一頁背面、九十一年度偵字第一七二八五號卷第三十頁〕，足
        徵被告己○○係竊取上開牌照號碼Ｕ二─八二七五號自小客車後，因發現車
        主丙○○之電話號碼，方另行起意而為恐嚇取財之犯行，並未自始對於其竊
        盜及恐嚇取財犯行有使之牽連之意思，公訴人認被告所犯上開二罪有方法結
        果之牽連關係，係牽連犯，容有誤會，附此敘明。
    二、本件事證明確，被告之犯行洵堪認定。
貳、核被告己○○所為，係犯刑法第三百二十一條第一項第三款之攜帶兇器竊盜罪、
    第三百四十六條第三項、第一項之恐嚇取財未遂罪。其先後所為普通竊盜、加重
    竊盜犯行，時間緊接，基本犯罪構成要件相同，顯係基於概括之犯意反覆為之，
    依連續犯之規定，論以攜帶兇器竊盜罪壹罪，並加重其刑。事實欄貳〔一〕、〔
    三〕所示竊盜犯行，起訴書雖未敘及，惟與起訴部份，有連續犯之裁判上一罪之
    關係，為起訴效力所及，本院自得併予審究；被告己○○與事實欄貳〔一〕所示
    姓名年籍不詳之成年男子間，就事實欄貳〔一〕所示竊盜犯行，其與共同被告乙○○、戊○○三人，就事實欄貳〔二〕所示恐嚇取財未遂犯行，有犯意聯絡及行
    為分擔，均為共同正犯。所犯攜帶兇器竊盜、恐嚇取財未遂貳罪，犯意各別，構
    成要件互殊，應分論併罰；其已著手恐嚇取財犯行之實行而不遂，為未遂犯，依
    刑法第二十六條前段之規定減輕其刑。被告己○○前犯事實欄壹所示之犯行，經
    接續執行，嗣於八十九年十一月十六日，因縮短刑期假釋出監〔假釋縮刑期滿日
    為九十一年六月二日〕，在有期徒刑所餘刑期內，未經撤銷假釋，此有臺灣高等
    法院檢察署刑案紀錄簡覆表、臺灣高等法院被告全國前案紀錄表附本院卷、刑案
    資料查註紀錄表附偵查卷足參，餘刑以已執行論，伍年之內，再犯有期徒刑以上
    之本罪，依累犯之規定，就攜帶兇器竊盜罪遞加重其刑，就恐嚇取財未遂罪加重
    其刑，並依先加後減之規定加減之；爰審酌被告犯罪之動機、目的、手段、所致
    之危害，暨犯罪後態度等一切情狀，量處如文所示之刑，並定其應執行刑。扣案
    Ｔ字板手壹支，係被告所有供其犯本罪所用之物，併依法諭知收。
肆、移送併辦部份：
    一、移送併辦之九十二年度偵字第二五０五號案，意旨略以：被告於附表貳編號
        一、二、三、四所示時、地，竊取如附表貳損失財物欄所示之物，並以〔一
        〕同案被告吳溢興之供述。〔二〕被害人壬○○、丑○○、寅○○、丁○○
        之指訴。〔三〕贓物認領保管收據肆紙等為據，而認被告涉有竊盜犯嫌〔參
        見九十二年偵字第二五０五號卷第七頁正、背面、第十四至十八頁、第二十
        二至二十五頁〕。惟查：
        〔一〕被告於本院審理時固坦承此部份事實〔參見本院卷附九十三年一月二
              十九日準備程序筆錄〕，惟「被告或共犯之自白，不得作為有罪判決
              之唯一證據，仍應調查其他必要之證據，以察其是否與事實相符。」
              ，為刑事訴訟法第一百五十六條第二項明定。經查：被告於九十一年
              二月二日因共同竊盜案件〔九十一年偵字第二三一四一號〕，經警查
              獲後，並查知己○○已為九十一年十一月二十五日庚○森卯緝字第０
              ０四三六一號毒品案件遭臺灣板橋地方法院檢察署通緝在案，嗣於九
              十一年十二月三日入臺北看守所附設勒戒所執行強制戒治，至同月十
              日移至臺北戒治所接續執行強制戒治，迄九十二年六月三日始停止處
              分執行出監，此有本院依職權函查之臺灣板橋地方法院法務部在監在
              押資料表附卷足憑。凡此，被告自無可能於附表貳所示之時點即「九
              十一年十二月六日、七日」，在臺灣臺北戒治所以外之處所行竊。
        〔二〕綜前所述，被告此部份連續竊盜之自白，與事實不符，復查無其他積
              極確切之事證，足認被告有此部分連續竊盜犯行，當屬不能證明其此
              部份犯罪，即與起訴部份，無連續犯之裁判上一罪之關係，非起訴效
              力所及，本院無從併辦。
    二、移送併辦之九十一年度偵字第二三一四一號案〔事實欄貳〔三〕所示部份除
        外〕，意旨略以：己○○夥同陳慶輝〔另經公訴人提起公訴〕、真實姓名年
        籍不詳綽號「阿華」、「ＮＯＮＯ」之成年男子，共同基於意圖為自己不法
        之所有之犯意聯絡，於九十一年十二月二日上午十一時三十分許攜帶客觀上
        可為兇器之黑色小刀壹把等工具，至臺北縣板橋市○○路○段一六九巷二十
        三號，由「阿華」、「ＮＯＮＯ」、至上址三樓勘查地形並破壞構成門之一
        部分之門鎖〔毀損部分未據告訴〕，己○○、陳慶輝則在底下把風，惟「阿
        華」、「ＮＯＮＯ」等人僅將該門鎖破壞但並未能開啟大門而未遂，後旋為
        返家之郭玉芬所僱用之菲律賓籍女傭Gillaliga Salvacion Magbanua發覺門
        鎖遭破壞，告知郭玉芬之祖母報警查獲，因認被告涉此部份加重竊盜未遂犯
        嫌。查：
        〔一〕刑法上之未遂犯，必須已著手於犯罪行為之實行而不遂，始能成立，
              此在刑法第二十五條第一項規定甚明，同法第三百二十一條之竊盜罪
              ，為第三百二十條之加重條文，自係以竊取他人之物為其犯罪行為之
              實行，至該條第一項各款所列情形，不過為犯竊盜罪之加重條件，如
              僅著手於該項加重之行為而未著手搜取財物，仍不能以本條之竊盜未
              遂論〔最高法院二十七年滬上字第五四號判例意旨參照〕；查右列犯
              嫌暨僅著手於該項加重之行為而未著手搜取財物，仍不能論以加重竊
              盜未遂罪。
        〔二〕此外，復查無其他積極確切之事證，足認被告有此部分加重竊盜未遂
              犯行，當屬不能證明其此部份犯罪，即與起訴部份，無連續犯之裁判
              上一罪之關係，非起訴效力所及，本院無從併辦。
    三、前述非起訴效力所及部份，本院無從併辦，應退由公訴人續行偵查。
據上論斷，應依刑事訴訟法第二百七十三條之一、第二百九十九條第一項前段，刑法
第二十八條、第五十六條、第三百二十一條第一項第三款、第三百四十六條第一項、
第三項、第二十六條前段、第四十七條、第五十一條第五款、第三十八條第一項第二
款，罰金罰鍰提高標準條例第一條前段，判決如主文。
本案經檢察官王家春到庭執行職務。
中      華      民      國      九十三    年      三    月    十一      日
                              臺灣板橋地方法院刑事第七庭
                                    法  官  陳  福  來
右正本證明與原本無異。
如不服本判決，應於判決送達後十日內，向本院提出上訴狀。
                                    書記官  林  兆  嘉
中      華      民      國      九十三    年      三    月    十一      日
附表壹：
┌──┬────────────┬─────────┬─────────┐
│編號│犯罪時間、地點          │損  失  財  物│所有人及證據      │
│    │                        │                  │                  │
├──┼────────────┼─────────┼─────────┤
│一  │臺北縣樹林市○○街六００│現金新臺幣壹萬壹仟│所有人：全家便利商│
│    │號之全家便利商店        │肆佰伍拾元        │店                │
│    │                        │                  │證據  ：          │
│    │                        │                  │一、告訴人子○○之│
│    ├────────────┤                  │    指訴。        │
│    │九十一年八月四日凌晨三時│                  │二、曾力加之證述。│
│    │三十五分許              │                  │三、監視錄影帶翻拍│
│    │                        │                  │    照片捌幀。    │
├──┼────────────┼─────────┼─────────┤
│二  │臺北縣樹林市○○路○段四│現金新臺幣捌仟肆佰│所有人：全家便利商│
│    │三號之全家便利商店      │伍拾元            │店                │
│    │                    │                  │                  │
│    ├────────────┤                  │證據  ：          │
│    │九十一年八月八日凌晨三時│                  │一、辛○○之指訴。│
│    │五十四分許              │                  │二、監視錄影帶翻拍│
│    │                        │                  │    照片拾壹幀。  │
└──┴────────────┴─────────┴─────────┘
附表貳：
┌──┬────────────┬─────────┬─────────┐
│編號│犯罪時間、地點          │損  失  財  物    │所有人及證據      │
│    │                        │                  │                  │
├──┼────────────┼─────────┼─────────┤
│一  │臺北市○○路○段四四一號│臺胞證拾壹本、港簽│所有人：丁○○    │
│    │五樓                    │貳本              │證據  ：          │
│    │                        │    │一、丁○○警詢證述│
│    ├────────────┤                  │二、贓物認領保管單│
│    │九十一年十二月六日上午七│                  │三、他案被告吳溢興│
│    │時許                    │                  │於警詢及偵查中之供│
│    │                        │                  │述。              │
├──┼────────────┼─────────┼─────────┤
│二  │臺北市○○路○段二０二號│臺胞證貳拾壹本    │所有人：壬○○    │
│    │五樓                    │                  │證據  ：          │
│    ├────────────┤                  │一、壬○○警詢指證│
│    │九十一年十二月六日上午七│                  │二、贓物認領保管單│
│    │時許                    │                  │三、他案被告吳溢興│
│    │                        │                  │於警詢及偵查中之供│
│    │                        │                  │述。              │
├──┼────────────┼─────────┼─────────┤
│三  │臺北市○○○路○段五六號│臺胞證拾伍本、港簽│所有人：丑○○    │
│    │五樓                    │壹本              │證據  ：          │
│    ├────────────┤                  │一：丑○○警詢指證│
│    │九十一年十二月六日上午九│                  │二、贓物認領保管單│
│    │時許                    │                  │三、他案被告吳溢興│
│    │                        │                  │於警詢及偵查中之供│
│    │                        │                  │述。              │
├──┼────────────┼─────────┼─────────┤
│四  │臺北市○○○路○段五六號│臺胞證捌本        │所有人：寅○○    │
│    │十樓                    │                  │證據  ：          │
│    │                        │                  │一、寅○○警詢指證│
│    ├────────────┤                  │二、贓物認領保管單│
│    │九十一年十二月七日上午六│                  │三、他案被告吳溢興│
│    │時許                    │        │於警詢及偵查中之供│
│    │                        │                  │述。              │
└──┴────────────┴─────────┴─────────┘
附錄本案論罪科刑參考法條全文
刑法第三百二十一條：
犯竊盜罪而有左列情形之一者，處六月以上、五年以下有期徒刑：
  一  於夜間侵入住宅或有人居住之建築物、船艦或隱匿其內而犯之者。
  二  毀越門扇、牆垣或其他安全設備而犯之者。
  三  攜帶兇器而犯之者。
  四  結夥三人以上而犯之者。
  五  乘火災、水災或其他災害之際而犯之者。
  六  在車站或埠頭而犯之者。
前項之未遂犯罰之。
刑法第三百四十六條：
意圖為自己或第三人不法之所有，以恐嚇使人將本人或第三人之物交付者，處六月以
上五年以下有期徒刑，得併科一千元以下罰金。
以前項方法得財產上不法之利益，或使第三人得之者，亦同。
前二項之未遂犯罰之。
